臺灣苗栗地方法院刑事判決　　　　　　　　96年度易字第71號
公　訴　人　臺灣苗栗地方法院檢察署檢察官
被　　　告　丙○○
　　　　　　　　　　（現於臺灣臺中監獄苗栗分監）
上列被告因竊盜案件，經檢察官提起公訴（95年度偵字第5934號
、第5773號），本院判決如下：
    主  文
丙○○共同犯攜帶兇器竊盜罪，累犯，處有期徒刑拾月。又犯竊
盜罪，累犯，處有期徒刑柒月。應執行有期徒刑壹年肆月。
　　犯罪事實
一、丙○○前因竊盜案件，經本院於民國95年4 月24日以95年度
    苗簡字第332 號判決，判處有期徒刑6 月，如易科罰金，以
    銀元300 元折算1 日確定。甫於95年6 月22日易科罰金執行
    完畢（構成累犯）。
二、詎丙○○仍不知悔改，而先後為下列竊盜行為：
（一）丙○○與黃志豪（業經本院於96年1 月29日以95年度易字
      第857 號判處有期徒刑9 月確定）共同基於意圖為自己不
      法之所有之犯意聯絡，於95年11月12日下午3 時25分許，
      由丙○○駕駛車號16 91-FR號自小客車搭載黃志豪，由黃
      志豪攜帶其所有、客觀上對於人之生命、身體、安全足以
      構成威脅，具有行兇危險性之鉗子1 把（業經丟棄，未扣
      案），共同前往苗栗縣通霄鎮五北里13鄰五北117 號前產
      業道路，推由黃志豪持上述鉗子竊取台灣電力公司所有之
      五北幹28支11至五北幹28之11低之PVC 風雨電纜線3 條（
      長約78公尺、價值約新台幣1600元）、五北幹18之11至10
      之PVC 風雨電纜線2 條（115 公尺、價值約2400元），丙
      ○○則在旁把風，得手後適為路人耿榮喜、丁○○發覺報
      警，為警當場查獲黃志豪，丙○○則趁隙逃逸。
（二）丙○○另意圖為自己不法之所有，於95年11月13日中午12
      時許，在苗栗縣通宵鎮頂坪里東坪幹26B 支10電線桿附近
      ，徒手竊取台灣電力公司所有之22裸銅線7 條（總長約1
      公尺，該裸銅線於95年8 月30日遭不詳姓名之人竊取而藏
      放於該處），得手後欲供己變賣花用。嗣於95年11月18日
      上午8 時許，為警在台中縣外埔鄉○○村○○鄰○○路47號
      之1 查獲。
三、案經苗栗縣警察局通霄分局報請臺灣苗栗地方法院檢察署檢
    察官偵查後起訴。
    理  由
一、認定犯罪事實所根據之證據及理由：
（一）犯罪事實欄二（一）部分：
    1.被告丙○○於本院審理中自白前揭共同攜帶兇器竊盜等語
      明確（見審卷第38頁），核與下列2.至5.證據相符。
    2.證人即同案被告黃志豪於偵訊中證述有與被告丙○○共同
      為上揭犯行等語明確（見95年度偵字第5934號卷第39至第
      42 頁） 。
    3.證人耿榮喜於警詢及證人丁○○於警詢、本院審理時證述
      目擊被告黃志豪、丙○○為上開犯行等語明確（見同上偵
      卷第17至第22頁；審卷第30至第34頁）。
    4.證人即臺灣電力公司日南服務所技術員乙○○於警詢中之
      證述等語明確（見同上偵卷第23至第25頁）。
    5.復有贓物認領保管單1 紙（見同上偵卷第29頁）、現場查
      獲蒐證照片7 張附卷可稽（見同上偵卷第31至第34頁）。
    6.綜上所述，被告丙○○之自白，核與事實相符，應堪採信
      。本件事證明確，被告上揭犯行，應堪認定，應予依法論
      科。
（二）犯罪事實欄二（二）部分：
    1.被告丙○○於本院審理中自白前揭竊盜等語明確（見審卷
      第38頁），核與下列2.至3.證據相符。
    2.證人即臺灣電力公司通霄服務所配電服務員甲○○於警詢
      中之證述等語明確（見95年度偵字第5773號卷第16至第17
      頁）。
    3.復有扣押目錄表、贓物認領保管單1 紙附卷可稽（見同上
      偵卷第24至第26頁）。
    4.綜上所述，被告丙○○之自白，核與事實相符，應堪採信
      。本件事證明確，被告上揭犯行，應堪認定，應予依法論
      科。
二、論罪科刑的理由：
（一）按刑法第321 條第1 項第3 款所規定之攜帶兇器竊盜罪，
      係以行為人攜帶兇器竊盜為其加重條件，此所謂兇器，其
      種類並無限制，凡客觀上足對人之生命、身體、安全構成
      威脅，具有危險性之兇器均屬之，且祇須行竊時攜帶此種
      具有危險性之兇器為已足，並不以攜帶之初有行兇之意圖
      為必要（最高法院79年臺上字第5253號判例足資參照）。
      查被告所為如犯罪事實欄二（一）之竊盜犯行時，共犯黃
      志豪所攜帶其所有之鉗子1 支，該鉗子屬金屬材質，且可
      剪斷電纜線，客觀上均足以對於人之生命、身體構成威脅
      而具有危險性，而顯屬兇器無誤。是被告丙○○與共犯黃
      志豪持以竊盜，核其此部分所為，係犯刑法第321 條第1
      項第3 款之攜帶兇器竊盜罪。又查被告為如犯罪事實欄二
      （二）之竊盜犯行，核其所為，係犯刑法第320 條第1項
      普通竊盜罪。
（二）被告丙○○與黃志豪間，就犯罪事實欄二（一）部分所示
      之犯行，有犯意之聯絡及行為之分擔，均為共同正犯。
（三）被告所犯上開2 罪，犯意各別，行為互殊，應分論併罰。
（四）查被告有事實欄一所載之犯罪前科執行情形，有臺灣高等
      法院被告全國前案紀錄表、臺灣苗栗地方法院檢察署刑案
      資料查註紀錄表在卷可稽，其受有期徒刑執行完畢後，5
      年內再犯有期徒刑以上之本罪，為累犯，均應依刑法第47
      條第1 項之規定，加重其刑。
（五）量刑理由之說明：
      爰審酌被告正值青壯，不思以己力賺取財物，竟連續偷竊
      臺灣電力公司所有之電纜線，危害民生用電，參以其曾有
      竊盜之前案紀錄，已如前述，素行不良，再犯本案，且犯
      後審理之初否認犯行，本應嚴罰重懲，惟念及其於本院審
      理終結前，尚能及時坦承全部犯行，節省有限之司法資源
      ，併參酌其生活狀況、品行、智識程度、犯罪之動機、目
      的、手段、所生危害等一切情狀，爰分別量處如主文所示
      之刑，並定應執行之刑，以資懲儆。
（六）沒收部分：
      被告所犯犯罪事實欄二（一）之竊盜犯行，其共犯黃志豪
      所持以竊盜之鉗子1 把，業經丟棄，並未扣案乙節，業據
      被告丙○○供承無訛，且非其他依法應沒收之物，為免執
      行困難，爰不予宣告沒收，附此敘明。
三、適用之法律依據：
（一）刑事訴訟法第299條第1項前段。
（二）刑法第28條、第321 條第1 項第3 款、第320 條第1 項、
      第47條第1 項、第51條第5款。
本案經檢察官陳佞如到庭執行職務。
中　　華　　民　　國　　96　　年　　4 　　月　　24　　日
                  刑事第二庭    法　官　顧正德
以上正本證明與原本無異。
如不服本判決，應於判決送達後10日內向本院提出上訴狀（應抄
附繕本）。告訴人或被害人如對於本判決不服者，應具備理由請
求檢察官上訴，其上訴期間之計算係以檢察官收受判決正本之日
期為準。
                                書記官  廖鳳美
中　　華　　民　　國　　96　　年　　4 　　月　　26　　日
附錄本判決論罪科刑法條全文
中華民國刑法第320條
意圖為自己或第三人不法之所有，而竊取他人之動產者，為竊盜
罪，處5 年以下有期徒刑、拘役或5 百元以下罰金。
意圖為自己或第三人不法之利益，而竊佔他人之不動產者，依前
項之規定處斷。
前二項之未遂犯罰之。
中華民國刑法第321條
（加重竊盜罪）
犯竊盜罪而有左列情形之一者，處 6 月以上、 5 年以下有期徒
刑：
一  於夜間侵入住宅或有人居住之建築物、船艦或隱匿其內而犯
    之者。
二  毀越門扇、牆垣或其他安全設備而犯之者。
三  攜帶兇器而犯之者。
四  結夥三人以上而犯之者。
五  乘火災、水災或其他災害之際而犯之者。
六  在車站或埠頭而犯之者。
前項之未遂犯罰之。
